<?xml version="1.0" encoding="UTF-8" standalone="yes"?>
<Wordlist>
    <Paradigm pdgId="1216227" lemma="багаці+ць" tag="VTMNX" meaning="узбагачаць каго-небудзь, што-небудзь">
        <Variant id="a" pravapis="A2008" lemma="багаці+ць" type="nonstandard">
            <Slounik name="piskunou2012" idx="21013">{b}багаці´ць{/b} {i}незак.{/i}, багачу´, -а´ціць {i}і{/i} багачу´, -аці´ць, -аціце´ /// v10{sup}1{/sup} C/#v10{sup}1{/sup} B/</Slounik>
            <Form tag="0">багаці+ць</Form>
            <Form tag="R1S">багачу+</Form>
            <Form tag="R2S">бага+ціш</Form>
            <Form tag="R3S">бага+ціць</Form>
            <Form tag="R1P">бага+цім</Form>
            <Form tag="R2P">бага+ціце</Form>
            <Form tag="R3P">бага+цяць</Form>
            <Form tag="PMS">багаці+ў</Form>
            <Form tag="PFS">багаці+ла</Form>
            <Form tag="PNS">багаці+ла</Form>
            <Form tag="PXP">багаці+лі</Form>
            <Form tag="I2S">багаці+</Form>
            <Form tag="I2P">багаці+це</Form>
            <Form tag="RG">бага+цячы</Form>
        </Variant>
    </Paradigm>
    <Paradigm pdgId="1217673" lemma="гусці+ць" tag="VTMNX" meaning="рабіць што-небудзь гусцейшым">
        <Variant id="a" pravapis="A2008" lemma="гусці+ць" type="nonstandard">
            <Slounik name="piskunou2012" idx="47770">{b}гусці´ць{/b} {i}незак.{/i}, гушчу´, гу´сціць {i}і{/i} гушчу´, -ці´ць, -ціце´ /// v10{sup}1{/sup} C/#v10{sup}1{/sup} B/</Slounik>
            <Form tag="0">гусці+ць</Form>
            <Form tag="R1S">гушчу+</Form>
            <Form tag="R2S">гу+сціш</Form>
            <Form tag="R3S">гу+сціць</Form>
            <Form tag="R1P">гу+сцім</Form>
            <Form tag="R2P">гу+сціце</Form>
            <Form tag="R3P">гу+сцяць</Form>
            <Form tag="PMS">гусці+ў</Form>
            <Form tag="PFS">гусці+ла</Form>
            <Form tag="PNS">гусці+ла</Form>
            <Form tag="PXP">гусці+лі</Form>
            <Form tag="I2S">гусці+</Form>
            <Form tag="I2P">гусці+це</Form>
            <Form tag="RG">гу+сцячы</Form>
        </Variant>
    </Paradigm>
    <Paradigm pdgId="1218357" lemma="забагаці+ць" tag="VTPNX" meaning="зрабіць каго-небудзь, што-небудзь багацейшым">
        <Variant id="a" pravapis="A2008" lemma="забагаці+ць" type="nonstandard">
            <Slounik name="piskunou2012" idx="59176">{b}забагаці´ць{/b}* {i}зак.{/i}, забагачу´, -а´ціць {i}і{/i} забагачу´, -аці´ць, -аціце´ /// v10{sup}1{/sup} C/#v10{sup}1{/sup} B/</Slounik>
            <Form tag="0">забагаці+ць</Form>
            <Form tag="F1S">забагачу+</Form>
            <Form tag="F2S">забага+ціш</Form>
            <Form tag="F3S">забага+ціць</Form>
            <Form tag="F1P">забага+цім</Form>
            <Form tag="F2P">забага+ціце</Form>
            <Form tag="F3P">забага+цяць</Form>
            <Form tag="PMS">забагаці+ў</Form>
            <Form tag="PFS">забагаці+ла</Form>
            <Form tag="PNS">забагаці+ла</Form>
            <Form tag="PXP">забагаці+лі</Form>
            <Form tag="I2S">забагаці+</Form>
            <Form tag="I2P">забагаці+це</Form>
            <Form tag="PG">забагаці+ўшы</Form>
        </Variant>
    </Paradigm>
    <Paradigm pdgId="1219771" lemma="збагаці+цца" tag="VIPRX">
        <Variant id="a" pravapis="A2008" lemma="збагаці+цца" type="nonstandard">
            <Slounik name="piskunou2012" idx="68162">{b}збагаці´цца{/b}* {i}зак.{/i}, збагачу´ся, -а´ціцца {i}і{/i} збагачу´ся, -аці´цца, -аціце´ся /// v10{sup}1{/sup} C/#v10{sup}1{/sup} B/</Slounik>
            <Form tag="0">збагаці+цца</Form>
            <Form tag="F1S">збагачу+ся</Form>
            <Form tag="F2S">збага+цішся</Form>
            <Form tag="F3S">збага+ціцца</Form>
            <Form tag="F1P">збага+цімся</Form>
            <Form tag="F2P">збага+ціцеся</Form>
            <Form tag="F3P">збага+цяцца</Form>
            <Form tag="PMS">збагаці+ўся</Form>
            <Form tag="PFS">збагаці+лася</Form>
            <Form tag="PNS">збагаці+лася</Form>
            <Form tag="PXP">збагаці+ліся</Form>
            <Form tag="I2S">збагаці+ся</Form>
            <Form tag="I2P">збагаці+цеся</Form>
            <Form tag="PG">збагаці+ўшыся</Form>
        </Variant>
    </Paradigm>
    <Paradigm pdgId="1219772" lemma="збагаці+ць" tag="VTPNX">
        <Variant id="a" pravapis="A2008" lemma="збагаці+ць" type="nonstandard">
            <Slounik name="piskunou2012" idx="68163">{b}збагаці´ць{/b}* {i}зак.{/i}, збагачу´, -а´ціць {i}і{/i} збагачу´, -аці´ць, -аціце´ /// v10{sup}1{/sup} C/#v10{sup}1{/sup} B/</Slounik>
            <Form tag="0">збагаці+ць</Form>
            <Form tag="F1S">збагачу+</Form>
            <Form tag="F2S">збага+ціш</Form>
            <Form tag="F3S">збага+ціць</Form>
            <Form tag="F1P">збага+цім</Form>
            <Form tag="F2P">збага+ціце</Form>
            <Form tag="F3P">збага+цяць</Form>
            <Form tag="PMS">збагаці+ў</Form>
            <Form tag="PFS">збагаці+ла</Form>
            <Form tag="PNS">збагаці+ла</Form>
            <Form tag="PXP">збагаці+лі</Form>
            <Form tag="I2S">збагаці+</Form>
            <Form tag="I2P">збагаці+це</Form>
            <Form tag="PG">збагаці+ўшы</Form>
        </Variant>
    </Paradigm>
    <Paradigm pdgId="1222558" lemma="пабагаці+ць" tag="VTPNX">
        <Variant id="a" pravapis="A2008" lemma="пабагаці+ць" type="nonstandard">
            <Slounik name="piskunou2012" idx="119480">{b}пабагаці´ць{/b}* {i}зак.{/i}, пабагачу´, -га´ціць {i}і{/i} пабагачу´, -аці´ць, -аціце´ /// v10{sup}1{/sup} C/#v10{sup}1{/sup} B/</Slounik>
            <Form tag="0">пабагаці+ць</Form>
            <Form tag="F1S">пабагачу+</Form>
            <Form tag="F2S">пабага+ціш</Form>
            <Form tag="F3S">пабага+ціць</Form>
            <Form tag="F1P">пабага+цім</Form>
            <Form tag="F2P">пабага+ціце</Form>
            <Form tag="F3P">пабага+цяць</Form>
            <Form tag="PMS">пабагаці+ў</Form>
            <Form tag="PFS">пабагаці+ла</Form>
            <Form tag="PNS">пабагаці+ла</Form>
            <Form tag="PXP">пабагаці+лі</Form>
            <Form tag="I2S">пабагаці+</Form>
            <Form tag="I2P">пабагаці+це</Form>
            <Form tag="PG">пабагаці+ўшы</Form>
        </Variant>
    </Paradigm>
    <Paradigm pdgId="1222920" lemma="падгусці+цца" tag="VIPRX">
        <Variant id="a" pravapis="A2008" lemma="падгусці+цца" type="nonstandard">
            <Slounik name="piskunou2012" idx="122627">{b}падгусці´цца{/b} {i}зак.{/i}, падгу´сціцца {i}і{/i} падгусці´цца /// v10{sup}1{/sup} C/#v10{sup}1{/sup} B/</Slounik>
            <Form tag="0">падгусці+цца</Form>
            <Form tag="F1S">падгушчу+ся</Form>
            <Form tag="F2S">падгу+сцішся</Form>
            <Form tag="F3S">падгу+сціцца</Form>
            <Form tag="F1P">падгу+сцімся</Form>
            <Form tag="F2P">падгу+сціцеся</Form>
            <Form tag="F3P">падгу+сцяцца</Form>
            <Form tag="PMS">падгусці+ўся</Form>
            <Form tag="PFS">падгусці+лася</Form>
            <Form tag="PNS">падгусці+лася</Form>
            <Form tag="PXP">падгусці+ліся</Form>
            <Form tag="I2S">падгусці+ся</Form>
            <Form tag="I2P">падгусці+цеся</Form>
            <Form tag="PG">падгусці+ўшыся</Form>
        </Variant>
    </Paradigm>
    <Paradigm pdgId="1222921" lemma="падгусці+ць" tag="VTPNX" meaning="зрабіць што-небудзь густым, гусцейшым">
        <Variant id="a" pravapis="A2008" lemma="падгусці+ць" type="nonstandard">
            <Slounik name="piskunou2012" idx="122628">{b}падгусці´ць{/b} {i}зак.{/i}, падгушчу´, -у´сціць {i}і{/i} падгушчу´, -ці´ць, -ціце´ /// v10{sup}1{/sup} C/#v10{sup}1{/sup} B/</Slounik>
            <Form tag="0">падгусці+ць</Form>
            <Form tag="F1S">падгушчу+</Form>
            <Form tag="F2S">падгу+сціш</Form>
            <Form tag="F3S">падгу+сціць</Form>
            <Form tag="F1P">падгу+сцім</Form>
            <Form tag="F2P">падгу+сціце</Form>
            <Form tag="F3P">падгу+сцяць</Form>
            <Form tag="PMS">падгусці+ў</Form>
            <Form tag="PFS">падгусці+ла</Form>
            <Form tag="PNS">падгусці+ла</Form>
            <Form tag="PXP">падгусці+лі</Form>
            <Form tag="I2S">падгусці+</Form>
            <Form tag="I2P">падгусці+це</Form>
            <Form tag="PG">падгусці+ўшы</Form>
        </Variant>
    </Paradigm>
    <Paradigm pdgId="1224776" lemma="перагусці+цца" tag="VIPRX">
        <Variant id="a" pravapis="A2008" lemma="перагусці+цца" type="nonstandard">
            <Slounik name="piskunou2012" idx="139885">{b}перагусці´цца{/b} {i}зак.{/i}, перагу´сціцца {i}і{/i} перагусці´цца /// v10{sup}1{/sup} C/#v10{sup}1{/sup} B/</Slounik>
            <Form tag="0">перагусці+цца</Form>
            <Form tag="F1S">перагушчу+ся</Form>
            <Form tag="F2S">перагу+сцішся</Form>
            <Form tag="F3S">перагу+сціцца</Form>
            <Form tag="F1P">перагу+сцімся</Form>
            <Form tag="F2P">перагу+сціцеся</Form>
            <Form tag="F3P">перагу+сцяцца</Form>
            <Form tag="PMS">перагусці+ўся</Form>
            <Form tag="PFS">перагусці+лася</Form>
            <Form tag="PNS">перагусці+лася</Form>
            <Form tag="PXP">перагусці+ліся</Form>
            <Form tag="I2S">перагусці+ся</Form>
            <Form tag="I2P">перагусці+цеся</Form>
            <Form tag="PG">перагусці+ўшыся</Form>
        </Variant>
    </Paradigm>
    <Paradigm pdgId="1226198" lemma="прыснасці+цца" tag="VIPRX">
        <Variant id="a" pravapis="A2008" lemma="прыснасці+цца" type="nonstandard">
            <Slounik name="piskunou2012" idx="156125">{b}прыснасці´цца{/b}* {i}зак.{/i}, прыснашчу´ся, -а´сціцца {i}і{/i} прыснашчу´ся, -асці´цца, -асціце´ся /// v10{sup}1{/sup} C/#v10{sup}1{/sup} B/</Slounik>
            <Form tag="0">прыснасці+цца</Form>
            <Form tag="F1S">прыснашчу+ся</Form>
            <Form tag="F2S">прысна+сцішся</Form>
            <Form tag="F3S">прысна+сціцца</Form>
            <Form tag="F1P">прысна+сцімся</Form>
            <Form tag="F2P">прысна+сціцеся</Form>
            <Form tag="F3P">прысна+сцяцца</Form>
            <Form tag="PMS">прыснасці+ўся</Form>
            <Form tag="PFS">прыснасці+лася</Form>
            <Form tag="PNS">прыснасці+лася</Form>
            <Form tag="PXP">прыснасці+ліся</Form>
            <Form tag="I2S">прыснасці+ся</Form>
            <Form tag="I2P">прыснасці+цеся</Form>
            <Form tag="PG">прыснасці+ўшыся</Form>
        </Variant>
    </Paradigm>
    <Paradigm pdgId="1227009" lemma="расснасці+ць" tag="VTPNX">
        <Variant id="a" pravapis="A2008" lemma="расснасці+ць" type="nonstandard">
            <Slounik name="piskunou2012" idx="165365">{b}расснасці´ць{/b} {i}зак.{/i},расснашчу´, -а´сціць {i}і{/i} расснашчу´, -асці´ць, -асціце´ /// v10{sup}1{/sup} C/#v10{sup}1{/sup} B/</Slounik>
            <Form tag="0">расснасці+ць</Form>
            <Form tag="F1S">расснашчу+</Form>
            <Form tag="F2S">рассна+сціш</Form>
            <Form tag="F3S">рассна+сціць</Form>
            <Form tag="F1P">рассна+сцім</Form>
            <Form tag="F2P">рассна+сціце</Form>
            <Form tag="F3P">рассна+сцяць</Form>
            <Form tag="PMS">расснасці+ў</Form>
            <Form tag="PFS">расснасці+ла</Form>
            <Form tag="PNS">расснасці+ла</Form>
            <Form tag="PXP">расснасці+лі</Form>
            <Form tag="I2S">расснасці+</Form>
            <Form tag="I2P">расснасці+це</Form>
            <Form tag="PG">расснасці+ўшы</Form>
        </Variant>
    </Paradigm>
</Wordlist>
